【裁判字號】    97,聲,827
【裁判日期】    970415
【裁判案由】    返還擔保金
【裁判全文】
臺灣臺中地方法院民事裁定               97年度聲字第827號
聲  請  人  甲○○
相  對  人  大揚地磅廠有限公司
兼上一人之
法定代理人  丙○○
相  對  人  乙○○○○○○○○.
上列聲請人聲請返還擔保金事件，本院裁定如下：
    主      文
本院93年度存字第2567號提存事件聲請人所提存之擔保金新臺幣
壹佰壹拾伍萬肆仟元，准予返還。
聲請程序費用由相對人負擔。
    理      由
一、聲請意旨略謂：聲請人前遵本院93年度裁全字第3731號民事
    裁定，提供新臺幣1,154,000元為擔保金而提存在案（本院
    93年度存字第2567號），並查封相對人大揚地磅廠有限公司
    及丙○○等二人所有不動產及銀行存款（相對人楊黃部分
    並未執行）。茲因兩造間之本案訴訟業經最高法院96年度台
    上字第938號裁定駁回聲請人之上訴而確定，且聲請人已受
    償完畢，上開假扣押裁定已無存續之必要，故聲請人向本院
    聲請撤銷假扣押裁定，並經本院以96年度裁全聲字第958號
    裁定核准在案。至於就相對人大揚地磅廠有限公司及丙○○
    之財產假扣押之金額超過新臺幣5,465,255元暨相對人楊黃
    假押扣部分，業已經本院96年度裁全聲字第605號於96年7
    月11日裁定撤銷，並已確定在案。而聲請人日前已以存證信
    函定二十日以上期間催告受擔保利益人即相對人行使權利而
    未行使，爰聲請返還上開提存之擔保金等語。
二、按訴訟終結後，供擔保人證明已定二十日以上之期間，催告
    受擔保利益人行使權利而未行使，或法院依供擔保人之聲請
    ，通知受擔保利益人於一定期間內行使權利並向法院為行使
    權利之證明而未證明者，法院應依供擔保人之聲請，以裁定
    命返還其提存物，民事訴訟法第104條第1項第3款定有明文
    。前開規定，於其他依法令供訴訟上之擔保者準用之，並為
    同法第106條所明定。經查：聲請人主張之事實，業據其提
    出本院93年度裁全字第3731號民事裁定、93年度存字第2567
    號國庫存款收款書、郵局存證信函、掛號郵件收件回執等為
    證，並經本院調取93年度存字第2567號提存卷宗及網路查詢
    最高法院96年度台上字第938號、臺灣高等法院臺中分院95
    年度重勞上字第1號、本院93年度重勞訴字第6號民事判決查
    明無誤，且本院查無相對人行使權利之資料，有查詢簡覆表
    5份在卷可憑，自可信為真正。從而聲請人聲請返還提存之
    擔保金，核與上開規定相符，應予准許。
三、依民事訴訟法第95條、第78條，裁定如主文。
中    華    民    國    97    年    4     月    15    日
                  民事第三庭  法  官  游文科
正本係照原本作成。
如對本裁定不服，應於裁定送達後10日內向本院提出抗告狀（須
附繕本），並繳納抗告裁判費新臺幣1,000元。
中    華    民    國    97    年    4     月    15    日
                              書記官   謝坤冀


司法院資訊處製作；財團法人民間司法改革基金會備份。
